Inventaris van het gerubriceerd archief van het Ministerie van Financien, (1903) 1939-1975 (1983)
Nationaal Archief, Den Haag
Ministerie van Financiën, Gerubriceerd Archief
Fin / Gerubriceerd
1903-1983
merendeel 1939-1975
F30
16.00 meter; 306 inventarisnummers.
Normale geschreven, getypte en gedrukte documenten, geen bijzondere handschriften.
Nationaal Archief, Den Haag
Ministerie van Financën
Het archief bevat stukken die indertijd als 'dienstgeheim', 'vertrouwelijk', '(zeer of streng) geheim' gerubriceerd zijn geweest, afkomstig van de verschillende afdelingen van het ministerie. Hieronder bevinden zich stukken over de nasleep Tweede Wereldoorlog, zoals de restitutie van geroofd goud en deviezen, en gevorderde transportmiddelen (schepen, treinen). Voorts stukken betreffen militaire aangelegenheden zoals de betaling van troepen in oorlogsgebied, aanschaf en doorvoer van krijgsmaterieel. Andere onderwerpen die in dit archief aan bod komen, zijn de monetaire samenwerking in Benelux- en Europees verband, handelsakkoorden met het buitenland, internationale leningen, betrekkingen met Indonesië en het Oostblok tijdens de Koude Oorlog. Het archief bevat tenslotte ook materiaal over de douane, o.m. de grenscontrole en het al dan niet toelaten van bepaalde categorieën vreemdelingen.
Archiefvorming
Geschiedenis van de archiefvormer
Hieronder volgt een overzicht van de organisatiestructuur en taakomschrijving van die afdelingen en diensten van het Ministerie van Financiën waar archiefbescheiden van zijn aangetroffen binnen dit archief.
Afdelingen van algemene aard
Afdeling(en) Kabinet en Personeel 1945 - 1950, 1956 - 1965
De organisatieonderdelen Kabinet en Personeel hebben vanaf 1945 in verschillende vormen bestaan: samen als bureaus onder een afdeling (1945 - 1950, 1956 - 1965) of als zelfstandige afdeling (1951 - 1955). In 1965 zijn ze definitief gesplitst in de Afdeling Algemene Zaken en de Afdeling Personeel.
Organisatieonderdeel Kabinet 1945 - 1965, Afdeling Algemene Zaken 1965 -
Zaken van geheime en algemene aard
Ontvangst van ingekomen stukken, aanwijzing en verzending naar de afdelingen
Behandeling van post- en archiefzaken van gerubriceerde stukken
Bibliotheek (tot 1956; vanaf 1965 bij Perszaken)
Aangelegenheden betreffende Koninklijke Onderscheidingen.
Na 1965:
Zaken betreffende de voorbereiding van de civiele verdediging
Het verrichten van incidentele opdrachten.
Organisatieonderdeel Personeel 1945 -
Behandeling van alle personeelsaangelegenheden van het Ministerie van Financiën.
Afdeling Post- en Archiefzaken 1953 -
De behandeling van alle post- en archiefzaken betreffende niet- gerubriceerde stukken
De zorg voor de plaatsing in de Staatscourant van daarvoor bestemde besluiten en beschikkingen
De invordering en verantwoording van zegel- en lesgelden.
Afdeling Perszaken 1945 -
Behandeling van alle aangelegenheden, welke de verhouding tussen openbare mening en het beleid van het ministerie raken tot 1956
Nieuwsvoorziening van het ministerie tot 1956.
Afdeling Algemeen Secretariaat 1945 - 1953
Type, stencil-, foto-, druk- en expeditiewerk
Beheer en verantwoording van de zegel-, registratie-, legalisatie- en kopiegelden
Legalisatiën
Bewaren van de archieven behalve die van de Afdeling Domeinen
Algemene Index
Namenklappers.
Administratie der Generale Thesaurie 1945 - 1950, Algemeen beheer der Generale Thesaurie 1952 - 1959, Generale Thesaurie 1959 - 1965
Directie Buitenlands Betalingsverkeer 1949 -
Buitenlandse financiële betrekkingen
Internationaal betalingsverkeer
Monetaire akkoorden
Buitenlandse leningen
Deviezenbeleid en vraagstukken, verband houdende met de deviezenpositie van Nederland
Prognose van de betalingsbalans
Uitvoering van de overeenkomsten van Bretton Woods
Herstelbetalingen tot 1954.
Per 24 september 1953 was de indeling van de directie:
Afdeling Algemene Zaken en Betalingsbalansen
Afdeling Multilaterale Zaken
Afdeling Noord- en Zuid-Amerika (voorheen Afdeling Amerika en Europees Herstel Programma)
Afdeling Duitsland
Afdeling Europa
De Afdeling Sterling gebied werd opgeheven.
Per 27 januari 1955 volgde een wijziging in:
Afdeling Algemene Zaken
Afdeling Multilaterale Zaken
Afdeling Bilaterale Zaken
Afdeling Duitsland
Afdeling Indonesië en Overzeese Rijksdelen.
Afdeling Binnenlands Geldwezen - 1952, Directie Binnenlands Geldwezen 1952 - 1956, 1959 -, Directie Binnenlands Geldverkeer 1956 - 1959
Zaken betreffende het geld- en kapitaalverkeer
Bank- en kredietwezen
Sparen
Behandeling van de miljoenennota
Raming van de middelen
Samenstelling van de middelenoverzichten
Regeling van de rentestand
Prijspolitiek
Toezicht op emissies
Statutenwijzigingen van financiële instellingen
Bouwkassen
Zaken betreffende het muntwezen
Toezicht op 's Rijks Munt en op De Nederlandsche Bank
Zaken betreffende afwikkeling van de geldsanering, in het bijzonder verzoeken om terugbetaling van ingeleverde bankbiljetten van vijfhonderd gulden en duizend gulden
Zaken betreffende verzekeringswezen, in het bijzonder het toezicht op de onderlinge molest-verzekeringsmaatschappij.
Afdeling Juridische Zaken en Bewindvoering - 1950, Directie Bewindvoering 1951 -
Voorbereiding van wetgeving
Uitvoering der herstelwetgeving en in verband hiermede contact met de Raad voor het Rechtsherstel
Juridische adviezen
De Wet Voorzieningen onder de Vijand Aangetroffen Goederen
De overheidsaansprakelijkheid bezettingshandelingen
Vrijgave van de A1-gelden en deblokkering buitenland tot 1960
De besprekingen van de het Inter Allied Reparation Agency (IARA) te Brussel tot 1960
Bijzondere opdrachten.
Vanaf 1953: afwikkeling van de werkzaamheden van het voormalig Bureau Herstelbetalings- en Recuperatiegoederen:
De verkoop en de overige liquidatie van in Nederland aangetroffen oorlogsbuit en de afwikkeling van alle aangelegenheden welke daarop betrekking hebben
Het treffen van regelingen met grondeigenaren en gegadigden ten aanzien van de rechten, welke de Staat met betrekking tot de door de Duitse bezettingsmacht opgerichte opstallen kan doen gelden
De liquidatie van alle gerecupereerde goederen, met uitzondering van effecten.
Directie Financieringen en Coördinatie Oorlogsschade 1952 -
Bureau Economische en Sociale Zaken
Financiering van het bedrijfsleven
Garanties
Deelnemingen van de Staat
Maatschappij tot Financiering van het Nationaal Herstel NV Nederlandse Middenstandbank NV Export- en Importgaranties
Behandeling van de volgende aangelegenheden voor zover het Ministerie van Financiën hierbij betrokken is: Verkeerwezen, Mijnwezen, (Woningbouw tot 1953), Toegepast Natuurwetenschappelijk Onderzoek, Loon- en prijskwesties, Sociale Wetgeving en Sociale Voorzieningen.
Uitvoering en toepassing van artikel 178 der Grondwet
Beheer der bij de Rijksbegroting voor de verschillende kerkgenootschappen toegestane gelden
Zaken betreffende het Rijksinkoopbureau
Uitvoering van de Landarbeiderswet
Woningbouw
Toepassing van het Reisbesluit (tot 1953), het Vacatiegeldbesluit en het Verplaatsingskostenbesluit (tot 1953)
Beheer der Stichtingen enz. bedoeld bij Wet 20 augustus 1859 (Stb. 95); 1959: ‘Van de voormalige wees- en momboirkamers’
Voortzetting van uitkeringen aan rentetrekkers krachtens de Ongevallenwet 1901 en aan oud-gepensioneerde van de voormalige stichting, bedoeld in de Wet van 26 juni 1926 (Stb. 210) tot 1959
Zaken van algemene aard.
Dienst der Rijksbegroting, 1952 -
Tot 1970/1971 was deze dienst onderdeel van de Generale Thesaurie.
Afdeling Centrale Accountantsdienst 1952 -
Controle op en inrichting van de administratie der Departementen van Algemeen Bestuur, respectievelijk de onderdelen van deze Departementen en hun buitendiensten
Controle van administratie van bedrijven, instellingen of andere instanties, bij welke de Staat financieel belang heeft of aan welke hij steun of krediet verleent
Het verrichten van onderzoeken welke aan dergelijke steunverleningen, kredietverschaffing of financiële deelneming vooraf gaan
Het, onder zijn directie, doen uitvoeren van opdrachten als bovengenoemd door particuliere accountantskantoren, met name bij instanties, welke een tijdelijk karakter hebben of welker omvang of locale spreiding eigen optreden inefficiënt maakt.
Afdeling Inspectie der Rijksfinanciën 1952 -
Onderhouden van contact over de samenstelling der begrotingscijfers met de verschillende Departementen van Algemeen Bestuur
In het algemeen toezicht op de ontwikkeling van de Rijksuitgaven en -ontvangsten
Toezicht op een zo goed mogelijke besteding van ’s Lands gelden
Het doen van voorstellen welke tot besparing van uitgaven dan wel tot vermeerdering van inkomsten kunnen leiden.
Administratie der Belastingen 1936 - 1959, Directoraat der Belastingen 1959 - 1965, Directoraat-Generaal der Belastingen 1965 - 1975
Afdeling Algemene en Juridische Zaken van de Belastingdienst 1948 -
Het verlenen van bijstand aan de Leiding van de Dienst der Belastingen (1950: aan de DG der Belastingen)
De behandeling van zaken van algemene aard of van die, welke meer dan een afdeling betreffen
De afdoening van minuten voor zover deze niet aan de DG behoeven te worden voorgelegd
De behandeling van strafzaken
Civiele procedures (andere dan die welke de normale uitvoering van de belastingwetten betreffen)
Vragen van algemene rechtskundige aard, één en ander de Dienst der Belastingen betreffende
Het verifiëren van rekeningen, registers, en schrifturen betreffende het beheer der directe belastingen, der invoerrechten en accijnzen.
Afdeling Personeel van de Belastingdienst 1937 - 1962, Directie Personeel van de Belastingdienst 1962 -
Vanaf 1948:
Algemene leiding tot 1950
Bezoldigingsbesluit
Algemeen Rijksambtenarenbesluit
Ambtenarenreglement Belastingdienst
Arbeidsovereenkomstenbesluit
Mutaties hoger personeel tot 1951
Begroting
Zuivering tot 1950
Rechtsherstel tot 1950
Militaire dienst tot 1950.
Vanaf 1949:
Ambtenarenbesluit Belastingdienst.
Afdeling Organisatie van de Belastingdienst 1937 - 1963, Directie Organisatie van de Belastingdienst 1963 -
De organisatie van de belastingdienst:
Indeling
Werkmethoden
Voorschriften
Personeelsbezetting
Huisvesting
Toezicht op het beheer van bureaus en kantoren
Voorziening in de materiële behoefte van de dienst
Aanschaffing en exploitatie van motorvoertuigen en schepen
Verlening en intrekking van kredieten
Invordering en teruggaaf van gelden, voor zover zij niet betrekking hebben op belastingen
Invordering en teruggaaf van boeten en gerechtskosten
Invordering en teruggaaf van geconsigneerde geldsommen.
Afdeling Directe Belastingen 1936 - 1959, Directie Directe Belastingen 1959 -
Uitvoering van de wetgeving betreffende de directe belastingen in het algemeen en die betreffende de:
Grondbelasting
personele belasting
inkomstenbelasting
vermogensbelasting
verdedigingsbelasting I
belasting naar het vermogen van instellingen van de Dode Hand
gemeentefondsbelasting
Uitvoering van de koloniale invorderingswet, voor zover het Departement van Financiën daarbij betrokken is.
Vanaf 1945:
Opstellen van werkplannen
Coördinatie tot 1950
Statistiek tot 1950
Berekeningen tot 1950.
Afdeling Invoerrechten 1936 -
Uitvoering van de wetten betreffende in-, uit- en doorvoer van goederen
Handelspolitiek en internationale verdragen.
Vanaf 1945:
Andere wettelijke bepalingen betreffende in-, uit- en doorvoer van goederen en deviezen.
Tot 1948 (daarna vallend onder de Afdeling Algemene en Juridische Zaken):
Het verifiëren van rekeningen, registers, en schrifturen betreffende het beheer der directe belastingen, der invoerrechten, accijnzen en van de waarborg en de belasting der gouden en zilveren werken
Regeling van de inzending, de bewaring en de verkoop van buiten gebruik gestelde en/of volgeschreven rekeningen, registers en schrifturen van genoemd beheer en van verschillende andere Rijksinstellingen.
Afdeling Domeinen 1946 - 1956, Directie der Domeinen 1956 -
Behandeling van zaken betreffende het beheer en de vervreemding van eigendommen van de Staat.
Tot dit beheer wordt niet gerekend de handelingen welke ten doel hebben de eigendommen van de Staat te doen beantwoorden aan hun bestemming ten openbare dienste.
Afdeling Kadaster en Hypotheken 1936 - 1968, 1952 - 1956, Directie Kadaster en Hypotheken 1959 - 1970
Na 1970 ressorteert deze directie onder een Directoraat-Generaal Kadaster en Domeinen.
Uitvoering van de wetten, besluiten en voorschriften inzake de hypotheken
Het kadaster en de scheepsbewijzen
De ruilverkaveling en de Bijhoudingsdienst der Rijksdriehoekmeting
De werkmethoden en voorschriften van de bewaringen van de hypotheken, het kadaster en de scheepsbewijzen
De verschillende bureaus van de Landmeetkundige Dienst van het kadaster.
1954: Ten aanzien van organisatorische en personeelsvraagstukken wordt er ten nauwste samengewerkt met de Afdelingen Organisatie van de Belastingdienst en Personeel van de Belastingdienst.
Afdeling Rijksgebouwen 1924 - 1940.
Zorg voor de ten laste van de Rijksbegroting komende rijksgebouwen, voor zover dit betreft aankoop, huur, stichting, verbouwing, onderhoud of eerste inrichting van die gebouwen, met uitzondering van de gebouwen, bedoeld in het 2de lid van het Koninklijk Besluit van 29 juli 1922 (St. 470).
Directeur-Generaal voor Fiscale Zaken in algemene dienst 1952 - 1959, Directoraat voor Fiscale Zaken 1959 - 1965
Afdeling Internationale Fiscale Zaken 1952 - 1960
Behandeling van internationale aangelegenheden van fiscale aard en internationale douaneaangelegenheden, daaronder begrepen het voeren van onderhandelingen en het voorbereiden en de uitvoering van verdragen en overeenkomsten, die daarop betrekking hebben
Afdeling Verbruiksbelastingen en Douanewetgeving 1952 - 1954, Afdeling Wetgeving Verbruiksbelasting en Douane 1954 - 1959, Directie Wetgeving Douane en Verbruiksbelasting 1959 -
Behandeling van alle aangelegenheden van wetgevende aard, welke betrekking hebben op de in-, uit- en doorvoer (met uitzondering van die nopens het tarief van invoerrechten), op de:
Omzetbelasting
Accijnzen
Motorrijtuigenbelasting
De waarborg (en belasting tot 1953) der gouden en zilveren ( en platina na 1953) werken.
Geschiedenis van het archiefbeheer
Het gerubriceerde archief van het Ministerie van Financiën, bevatte dossiers van alle verschillende directies en afdelingen van het ministerie. Zolang dossiers de rubricering ‘dienstgeheim’, ‘vertrouwelijk’, ‘geheim’, ‘zeer geheim’ of ‘streng geheim’ droegen, werden zij opgeborgen in een apart archief. Wanneer de rubricering na verloop van tijd werd opgeheven konden de dossiers worden overgedragen aan het archief van de directie of afdeling waar de dossiers eigenlijk thuishoorden.
De in deze inventaris beschreven archiefbescheiden zijn echter, op een paar na die niet zijn overgeplaatst en zich nog tussen de gerubriceerde stukken bevinden, echter nooit gederubriceerd.
De verwerving van het archief
Het archief is krachtens bepalingen van de Archiefwet overgebracht.
Inhoud en structuur van het archief
01.01.01
Selectie en vernietiging
Voor de taak van Ministerie van Financiën is bij de selectie van het archief gebruik gemaakt van de volgende selectielijsten:
Selectielijst voor de neerslag van de handelingen van de minister van Financiën en de onder hem ressorterende actoren op het beleidsterrein Beheer van de Rijksbegroting over de periode 1940 - 1993, gepubliceerd in de Staatscourant van 22 mei 1996, nr. 96 / pag. 11, daarbij rekening houdend met de publicatie in de Staatcourant van 31 maart 2005, nr. 62 / pag. 34
Selectielijst voor de neerslag van de handelingen van de minister van Financiën en de onder hem ressorterende actoren op het beleidsterrein Belastingheffing over de periode 1945 - 2001, gepubliceerd in de Staatscourant van 31 mei 2005, nr. 102 / pag. 10, daarbij rekening houdend met de rectificatie in de Staatcourant van 19 september 2005, nr. 181 / pag. 7
Selectielijst voor de neerslag van de handelingen van de minister van Financiën en de onder hem ressorterende actoren op het beleidsterrein Scheepvaart en maritieme zaken over de periode vanaf 1945, gepubliceerd in de Staatscourant 7 juli 2008, nr. 128 / pag. 7
Selectielijst voor de neerslag van de handelingen van de minister van Financiën en de onder hem ressorterende actoren op het beleidsterrein invoerrechten en accijnzen over de periode 1945 - 1962, gepubliceerd in de Staatscourant van 2 februari 2001, nr. 24 / pag. 8
Selectielijst voor de neerslag van de handelingen van de minister van Financiën en de onder hem ressorterende actoren op het beleidsterrein invoerrechten en accijnzen over de periode 1962 - 1995, gepubliceerd in de Staatscourant van 21 januari 2002, nr. 14 / pag. 12
Selectielijst voor de neerslag van de handelingen van de minister van Financiën en de onder hem ressorterende actoren op het beleidsterrein Dienst Domeinen (vanaf 1945), gepubliceerd in de Staatscourant 1997, nr. 22 / pag. 9
Selectielijst voor de neerslag van de handelingen van de minister van Financiën en de onder hem ressorterende actoren op het beleidsterrein Staatsschuld over de periode 1945 - 2003, gepubliceerd in de Staatscourant van 8 december 2002, nr. 5, daarbij rekening houdend met de rectificatie in de Staatcourant van 13 juni 2005, nr. 111 / pag. 15
Selectielijst voor de neerslag van de handelingen van de minister van Financiën als vakminister en de onder hem als vakminister ressorterende actoren op het deelbeleidsterrein arbeidsvoorwaarden rijkspersoneel over de periode 1945-1996, gepubliceerd in de Staatscourant 16 oktober 2001, nr. 200 / pag. 10. Bij het gebruik van deze lijst is rekening gehouden met de publicatie van het Basisselectiedocument voor de minister van Financiën en de onder hem ressorterende actoren op het deelbeleidsterrein van personeelszaken, t.w. het personeelsdossier. Deze lijst is gepubliceerd in de Staatscourant van 20 november 2007, nr. 225 / p. 15 en gerectificeerd in de Staatscourant van 18 december 2007, nr. 245 / pag. 26 en pag. 28
Selectielijst voor de neerslag van de handelingen van de minister van Financiën als vakminister en de onder hem als vakminister ressorterende actoren op het deelbeleidsterrein formatiebeleid, arbeidsmarktbeleid en personeelsontwikkeling en mobiliteit over de periode 1945-1996, gepubliceerd in de Staatscourant van 7 juli 2008, nr. 128 / pag. 7. Bij het gebruik van deze lijst is rekening gehouden met de publicatie van het Basisselectiedocument voor de minister van Financiën en de onder hem ressorterende actoren op het deelbeleidsterrein van personeelszaken, t.w. het personeelsdossier. Deze lijst is gepubliceerd in de Staatscourant van 20 november 2007, nr. 225 / p. 15 en gerectificeerd in de Staatscourant van 18 december 2007, nr. 245 / pag. 26 en pag. 28
Selectielijst voor de neerslag van de handelingen van de minister van Financiën en de onder hem ressorterende actoren op het beleidsterrein Overheidsinformatievoorziening over de periode 1945 - 1999, gepubliceerd in de Staatscourant van 20 oktober 2003, nr. 202 / pag. 21
Selectielijst voor de neerslag van de handelingen van de minister van Financiën en de onder hem ressorterende actoren op het beleidsterrein Gratie over de periode vanaf 1945, gepubliceerd in de Staatscourant van 5 december 2006, nr. 237 / pag. 18
Selectielijst voor de neerslag van de handelingen van de minister van Financiën en de onder hem ressorterende actoren op het beleidsterrein Internationale Monetaire en Financiële Zaken 1945–, gepubliceerd in de Staatscourant van 8 april 2007, nr. 75 / pag. 10
Selectielijst voor de neerslag van de handelingen van de minister van Financiën en de onder hem ressorterende actoren op het beleidsterrein Deviezenbeleid over de periode 1945–1981, gepubliceerd in de Staatscourant van 13 augustus 2004, nr. 154 / pag. 7
Selectielijst voor de neerslag van de handelingen van de minister Financiën en de onder hem ressorterende actoren op het beleidsterrein Organisatie van de Rijksoverheid over de periode 1945–1999, gepubliceerd in de Staatscourant van 16 december 2005, nr. 245 / pag. 25. Rekening houdend met de rectificatie in de Staatscourant van 14 juni 2007, nr. 112 / pag. 10:
Basisselectiedocument voor de minister van Financiën en de onder hem ressorterende actoren op het deelbeleidsterrein van personeelszaken, t.w. het personeelsdossier, gepubliceerd in de Staatscourant van 20 november 2007, nr. 225 / pag. 15, daarbij rekening houdend met de rectificaties in de Staatcourant van 18 december 2007, nr. 245 / pag. 26 en pag. 28
De bij de bewerking aangetroffen stukken van voor 1945 zijn integraal bewaard. Voor een aantal stukken van na 1945 zijn handelingen gebruikt die buiten de periode vallen, maar wel volledig van toepassing zijn op de archiefbescheiden.
Voor de selectie had het archief een omvang van 16 meter. Het voor bewaren aangemerkte deel omvat 4,5 meter en is na bewerking verzonden naar het Nationaal Archief te Den Haag. De vernietiging van 11,5 meter archiefbescheiden is, na toestemming van het Ministerie van Financiën, bij brief van 15 maart 2010, kenmerk BEDR/2009/118f U, gerealiseerd door Van Gansewinkel Nederland BV.
Aanwijzingen voor de gebruiker
Openbaarheidsbeperkingen
Deels openbaar, deels beperkt openbaar (A) [betreft inv.nr. 213 en 273].
Materiële beperkingen
Het archief kent geen beperkingen voor het raadplegen van stukken als gevolg van slechte materiële staat.
Aanvraaginstructie
Openbare archiefstukken kunnen online worden aangevraagd en gereserveerd. U kunt dit ook via de terminals in de studiezaal van het Nationaal Archief doen. Om te kunnen reserveren dient u de volgende stappen te volgen:
U maakt een profiel aan op www.gahetna.nl, en logt vervolgens in
Via de archiefinventaris (alleen de beschrijvingen met rode nummers) selecteert u het gewenste archiefstuk door op de knop 'Reserveren' te klikken
In het volgende scherm geeft u aan op welke dag u het archiefstuk wilt inzien
Indien u zich bevindt in de studiezaal en een tafelnummer heeft ontvangen kunt u dit nummer vermelden. Als u geen tafelnummer heeft kunt u tafelnummer 777 laten staan
Vervolgens bevestigt u uw reservering door deze te versturen.
Verwant materiaal
Beschikbaarheid van kopieën
De inventarisnummers van dit archief zijn niet in kopievorm beschikbaar.
Index op persoonsnaam
Naam Inv.nr.
Adams, J. 202
Andriessen, M.C.A. 17
Bakker, J. 17
Bakker, W. 205
Batteljee, H.M. 19
Beek, J. van 19
Beek, K.H. van 16
Berge, J.J.M. (geb. 2-12-1901) 204, 205
Berge, K.H. van den 9
Berge, W.H. van den 203
Bleeksma, W.H.P. 203
Block, L. de 9, 17
Boer, H.J. de 17
Boer, P. den 205
Bogaards, P. 205
Boomstra, S. 17
Bosse, J.A. 203
Boswinkel, G.J. 17, 19
Bouma, J.S.H.J.W. 205
Brugge, J. van der 203
Bruijn, C.L. de 17
Bruijne, M. de 17, 19
Burger, H. 19
Bijsterveld, W.J. van 203, 205
Cassutto, M.L.H. (geb. 16-6-1915) 19
Dekker, T. 205
Denderen, H.A.J. van (geb. 9-8-1919) 19
Detiger, J.G. 205
Deugd, K.B. de 17
Dirksen, W. 205
Dolman, J.H. 17
Dongen, A. van 17
Dongen, A. van 16
Drees jr., W. (geb. 24-12-1919) 21
Dries, H.A.M. van den 9
Eisma, S.N. 19
Emans, C.P. 19
Ende, D.A.P.W. 17
Everts, J. 9
Eijkholt, H.J.A. 19
Fehmers, H.M. (geb. 13-8-1916) 21
Fehmers, J.M. 19
Feltz, G.W. Baron van der 17, 19
Feltzer, M.P. 17
Franeker, J.P. van 205
Fruitman, P.M.J. 19
Gorren, A.C. 205
Gramwinckel, J.C. 19
Griend, W.F. van der 19
Griethuijsen, J.G.M. (geb. 19-8-1900) 18
Griffioen, L.J. 205
Grooters, J. (geb. 19-7-1916) 19
Gulikers, F.J. 205
Haarst, J. van 204
Hart, C. de (geb. 18-6-1929) 19
Hartman, M. 17
Have, A. 19
Hengel, H.G. van 16
Hennephof, G.J. 19
Hentzepeter, P. 16
Hermsen, A.B. 17
Hisgen, J. 19
Holdert, L.M. 203
Huigen, N.G.J. (geb. 29-5-1901) 18
Huizing, G.W. 19
Huizinga, J.C. 9, 19
Hut, J.J.P. 202
Huysmans, J.C.W.M. 17
Jacob, H.L. s' 17
Jansen, J.C. 205
Jansz, J.C. (geb. 23-3-1899) 17, 18, 19
Jong, J.F. de 205
Jong, K. de (geb. 19-12-1915) 18, 19
Jongerling, J. 19
Jonkhart, L.J.M. 17
Joosten, W. (geb. 15-11-1897) 204
Kaiser, P.C. 19
Kamperman, M.K. 205
Karmelk, P. (geb. 19-2-1899) 204
Keesing, F.A.G. 9
Keller, Ph. 18
Kesteren, J. van 205
Kleef, H.M.C. van 19
Koning, J. de (geb. 27-12-1919) 205
Kool, C.G. 9